臺灣彰化地方法院刑事判決　　　　　　　　　　　　九十一年度易字第一一四六號
　　公　訴　人　臺灣彰化地方法院檢察署檢察官
　　被　　　告　乙○○
　　被　　　告　辛○○
右列被告等因恐嚇取財等案件，經檢察官提起公訴（九十一年度偵字第六三○六、第
七四二九號），本院判決如左‥
    主  文
辛○○、乙○○共同連續意圖為自己不法之所有，以恐嚇使人將本人之物交付，均處
有期徒刑壹年貳月。
扣案之Ｔ字形磨平之六角板手伍支、0000000000行動電話ＳＩＭ卡壹張、
摩扥蘿拉牌ＣＤ九二八型式行動電話壹支、陳忠賢之郵局（郵局局號：000000
0號、帳號：0000000號）提款卡壹張均沒收。
    事  實
一、辛○○前因懲治盜匪條例案件，經臺灣臺中地方法院判處有期徒刑七年六月確定
    ，於民國八十九年二月二十三日假釋出監，現仍在假釋期中；乙○○前因肅清煙
    毒條例、麻醉藥品管制條例、槍砲彈藥刀械管制條例等案件，經臺灣臺中地方法
    院判處有期徒刑三年六月、六月、一年十月確定，應執行有期徒刑五年五月，於
    八十九年一月十九日假釋出監，現假釋中。渠二人仍不知悔改，共同基於意圖竊
    取他人之自小客車後以向車主恐嚇取財之共同犯意聯絡，於九十一年八月間集資
    新台幣（下同）一萬二千元，由辛○○在臺中市○○路某咖啡店向一綽號「阿興
    」之姓名年籍不詳男子，購買以陳忠賢、林宏樺名義所申設之郵局提款卡各一張
    （陳忠賢申設郵局局號：0000000號、帳號：0000000號；林宏樺
    申設郵局局號：0000000號、帳號：0000000號），用以作為竊車
    取贖之人頭帳戶，辛○○復於九十一年八月間某日在臺中市建國市場內，以六百
    元代價向年籍不詳之男子購入0000000000行動電話ＳＩＭ卡，插入其
    所有之摩扥蘿拉牌ＣＤ九三八型式之行動電話內，作為竊車勒贖之人頭電話。辛○○、乙○○共同意圖為自己不法所有，並基於概括犯意聯絡，自九十一年八月
    二十五日起至九十一年九月十一日止，由乙○○駕駛車牌號瑪ＰＧ─｜三六六五
    號自小客車搭載辛○○，或由辛○○單獨一人，在南投、臺中及彰化一帶伺機搜
    尋目標。辛○○與乙○○先後於附表編號一至三所示犯罪時、地，由辛○○負責
    把風，乙○○手持辛○○所有客觀上可供凶器使用之Ｔ字形磨平之六角板手，開
    啟如附表編號一至三所示之汽車門鎖，而竊取該等車輛，得手後由乙○○將所竊
    得之車輛交與辛○○，而辛○○先給乙○○五、六千元不等之價款作為竊車之報
    酬；辛○○另單獨一人先後於附表編號四至六所示之犯罪時、地，以上開行竊方
    式，開啟如附表編號四至六所示之汽車門鎖，而竊取該等車輛得逞。
二、辛○○於竊得附表編號一至六之汽車後，隨即以竊得車輛內所留之車主電話及資
    料，以其前開購得之0000000000號行動電話門號，向附表編號一至五
    所示之車主甲○○、庚○○、丙○○、己○○、丁○○等人電告恐嚇須匯贖金至
    前揭人頭郵局帳戶中，以贖回車輛，否則將予以拆除等語，另以寫信方式恐嚇附
    表編號六所示車主戊○○倘若要車，請電0000000000號行動電話，致
    使甲○○等人心生畏懼，而匯款如附表所示之金額至前揭指定帳戶中（車主丁○○及戊○○部分則尚未匯款）。辛○○再戴安全帽並持陳忠賢名義之提款卡，至
    臺中市○○路與臺中縣大里市等處之提款機提領贖款，由渠二人均分。如車主已
    付贖款，則將車開往特定地點通知車主領回，如車主不付款，則將車棄置路旁。
    嗣於九十一年九月十一日二十二時二十分許，經警循線在臺中縣太平市○○街十
    一號前，查獲辛○○及乙○○二人，並在辛○○身上及車牌號碼ＰＧ─三六六五
    號自小客車上，查獲作案用之行動電話一支、Ｔ型自行磨平之六角板手五把、陳
    忠賢之前開郵局提款卡一張及全罩式安全帽一頂等物品。
三、案經彰化縣警察局移送台灣彰化地方法院檢察署檢察官偵查起訴。
    理  由
一、右揭事實業據被告二人於偵訊時及本院審理時供認不諱，核與被害人甲○○、庚○○、丙○○、簡正一、戊○○、己○○、丁○○於警訊時之證述被害情節相符
    ，並有Ｔ字形磨平之六角板手五把、陳忠賢提款卡一張、匯通銀行提款卡一張、
    全罩式安全帽一頂、行動電話七具扣案可證，且有被告辛○○前往提款機提款之
    提款時之錄影帶翻拍照片五張、陳忠賢前開郵局帳戶之往來明細、載有電話號碼
    之便條紙、恐嚇戊○○之信函一封附卷可參，被告二人之自白與事實相符，本案
    事證明確，被告等犯行應堪認定，自應依法予以論罪科刑。
二、核被告二人之竊車行為，均係犯刑法第三百二十一條第一項第三款之加重竊盜罪
    ；而渠等竊取被害人車輛後要求贖車，依社會一般觀念衡量，均使被害人因恐車
    輛遭毀損而生畏怖以之付贖取車，尚有被害人未付款而未遂。故渠等上開所為均
    犯刑法第三百四十六條第一項、第三項之恐嚇取財既遂、未遂罪。被告二人就上
    述犯罪有犯意連絡、行為分擔，為共同正犯。而被告二人多次加重竊盜及恐嚇取
    財行為，時間緊接、方法相同，各觸犯構成要件相同之罪名，依連續犯規定各論
    以較重之恐嚇取財既遂罪及加重竊盜一罪，並均依法加重其刑。而被告二人竊盜
    之目的即在得贖車款，與恐嚇取財間有方法結果之牽連關係，為牽連犯，應從一
    重之恐嚇取財罪論處。爰審酌被告二人素行不佳，假釋期間犯有前開竊車勒贖犯
    行，且犯罪頗具計劃性、分工態樣，又被告均正值青壯年，卻不思正途獲取財物
    ，渠等犯行影響社會安全秩序甚巨，惟被告等犯後均尚有悔意等一切情狀，分別
    量處如主文所示之刑。又扣案之Ｔ字形磨平之六角板手五把，係被告辛○○所有
    供竊盜犯罪之用；0000000000行動電話ＳＩＭ卡、摩扥蘿拉牌ＣＤ九
    三八型式行動電話一支、陳忠賢之前開郵局提款卡一張，係被告二人所有供勒贖
    所用，爰依刑法第三十八條第一項第二款沒收。另扣案之行動電話六支、被告辛○○之匯通銀行提款卡、全肇式安全帽一頂，並無證據證明係專供犯罪所用之物
    ，均不為沒收之諭知。
三、據上論斷，應依刑事訴訟法第二百九十九條第一項前段、刑法第二十八條、第三
    百二十一條第三款、第三百四十六條第一項、第五十五條、第五十六條、第五十
    一條第五款、第三十八條第一項第二款、罰金罰鍰提高標準條例第一條前段，判
    決如主文。
本案經檢察官施教文到庭執行職務。
中      華      民      國    九十一    年    十二    月      九      日
                                    臺灣彰化地方法院刑事第一庭
                                        法      官  宋  恭  良
右正本證明與原本無異。
如不服本判決，應於判決送達後十日內向本院提出上訴狀( 應附繕本 )，上訴於
臺灣高等法院。
告訴人或被害人對於判決如有不服具備理由請求檢察官上訴者，其上訴期間之計算係
以檢察官收受判決正本之日期為準。
                                        法院書記官  劉  玫  金
中      華      民      國    九十一    年    十二    月     十二     日
附錄法條：
中華民國刑法第三百二十一條
 (加重竊盜罪)
犯竊盜罪而有左列情形之一者，處六月以上五年以下有期徒刑：
一  於夜間侵入住宅或有人居住之建築物、船艦，或隱匿其內而犯之者。
二  毀越門扇、牆垣或其他安全設備而犯之者。
三  攜帶兇器而犯之者。
四  結夥三人以上而犯之者。
五  乘火災、水災或其他災害之際而犯之者。
六  在車站或埠頭而犯之者。
前項之未遂罰之。
中華民國刑法第三百四十六條
 (單純恐嚇罪)
意圖為自己或第三人不法之所有，以恐嚇使人將本人或第三人之物交付者
，處六月以上五年以下有期徒刑，得併科一千元以下罰金。
以前項方法得財產上不法之利益，或使第三人得之者，亦同。
前二項之未遂犯罰之。
附表：
┌──┬───────────────┬────────────┬───┬─────────────┬────────┬────┬──────┬──
│編號│  竊  車  時  間              │竊    車    地    點    │被害人│竊取車輛車號及款式        │勒贖時間        │要求贖金│實付贖款    │行為
├──┼───────────────┼────────────┼───┼─────────────┼────────┼────┼──────┼──
│一  │九十一年八月二十五日二十三時許│南投縣草屯鎮○○街停車場│庚○○│ＲＪ｜八五一三號自用小客車│同年八月二十六日│五萬元  │三萬零一百元│簡健
│    │                              │內                      │      │                          │上午            │        │            │及呂
│    │                              │                        │      │                          │                │        │            │二人
│    │                              │                        │      │                          │                │        │            │
│    │                              │                        │      │                          │                │        │            │
│    │                              │                        │    │                          │                │        │            │
│    │                              │                        │      │                          │                │        │            │
│    │                              │                        │      │                          │                │        │            │
├──┼───────────────┼────────────┼───┼─────────────┼────────┼────┼──────┼──
│二  │九十一年九月一日九時許        │彰化市○○路○段五四一號│丙○○│ＧＩ｜五五三九號自用小貨車│同年九月一日上午│三萬元  │六千元      │同右
├──┼───────────────┼────────────┼───┼─────────────┼────────┼────┼──────┼──
│三  │九十一年九月九日二十三時許    │台中縣太平市○○路      │甲○○│Ｂ七｜五五九一號自用小貨車│同年九月九日晚上│五萬元  │二萬五千元  │同右
│    │                              │四段二八巷十七弄十四號  │      │                          │                │        │            │
├──┼───────────────┼────────────┼───┼─────────────┼────────┼────┼──────┼──
│四  │九十一年九月五日十七時許      │彰化縣員林鎮○○街八十四│己○○│Ｘ二｜０三六二號自用小貨車│同年九月五日晚上│三萬元  │三萬元      │簡健
│    │                              │號                      │      │                          │                │        │            │獨一
├──┼───────────────┼────────────┼───┼─────────────┼────────┼────┼──────┼──
│五  │九十一年九月四日十九時許      │台中縣太平市○○街九十一│丁○○│九Ｊ｜四九八０號自用小貨車│同年九月五日下午│三萬元  │尚未匯款    │同右
│    │                              │巷四十八號旁            │      │                          │                │        │            │
│    │  │                        │      │                          │                │        │            │
│    │                              │                        │      │                          │                │        │            │
├──┼───────────────┼────────────┼───┼─────────────┼────────┼────┼──────┼──
│六  │九十一年九月六日十三時許      │南投縣草屯鎮○○路一一八│戊○○│九Ｊ｜六０四五號自用小貨車│同年九月十一日  │被害人尚│同上        │同右
│    │                              │０號前                  │      │                          │                │未與簡健│            │
│    │                              │                        │      │                          │                │一聯絡 │            │
│    │                              │                        │      │                          │                │        │            │
│    │        │                        │      │                          │                │        │            │
│    │                              │                        │      │                          │                │        │            │
└──┴───────────────┴────────────┴───┴─────────────┴────────┴────┴──────┴──
